---
title: "白酒质量研究"
output:
  html_document:
    df_print: paged
    toc: yes
  pdf_document:
    extra_dependencies:
      ctexcap: UTF8
    latex_engine: xelatex
    toc: yes
---
白酒质量的研究
========================================================

```{r echo=FALSE, message=FALSE, warning=FALSE, packages}
# 加载你最终使用的所有组件
# 在这个代码块的分析中。

# 注意，在这个代码块中，将参数 "echo" 设为假。
# This prevents the code from displaying in the knitted HTML output.这可以避免代码混入 HTML 输出显示。
# 应当在文件中，对所有代码块设为 echo=FALSE 。

library(ggplot2)
```

```{r echo=FALSE, Load_the_Data}
# 加载数据
pf <- read.csv('./data/wineQualityWhites.csv')
```

```{r dimension of the dataset}
dim(pf)
```


```{r structure of the dataset} 
str(pf)
```

```{r summary of the dataset}
summary(pf)
```

```{r a glance at the dataset}
head(pf)
```



# 单变量绘图选择
```{r echo=FALSE, "Univariate_Plots fixed.acidity"}
qplot(data=pf, x=fixed.acidity)
summary(pf$fixed.acidity)
```
查看fixed.acidity的直方图，从图中可以看出其基本满足正态分布。


```{r echo=FALSE, "Univariate_Plots volatile.acidity"}
qplot(data=pf, x=volatile.acidity)
summary(pf$volatile.acidity)
```
查看volatile.acidity的直方图，从图中可以看出其基本满足正态分布，除了右边的数据尾巴比较长。

```{r echo=FALSE, "Univariate_Plots citric.acid"}
qplot(data=pf, x=citric.acid)
summary(pf$fixed.acidity)
```
查看fixed.acidity的直方图，从图中可以看出其基本满足正态分布。

```{r echo=FALSE, "Univariate_Plots residual.sugar"}
qplot(data=pf, x=residual.sugar) + 
  scale_x_continuous(breaks=seq(0,20,1), lim=c(0,20)) + 
  scale_x_log10()
summary(pf$residual.sugar)
```
查看residual sugar的直方图，在为调整坐标轴前数据不满足正态分布。经过坐标轴的调整得到一个呈双峰分布的数据。

```{r echo=FALSE, "Univariate_Plots chlorides"}
qplot(data=pf, x=chlorides)
summary(pf$chlorides)
```
查看cholrides的直方图，从图中可以看出其基本满足正态分布。

```{r echo=FALSE, "Univariate_Plots free.sulfur.dioxide"}
qplot(data=pf, x=free.sulfur.dioxide)
summary(pf$free.sulfur.dioxide)
```
查看free.sulfur.dioxide的直方图，从图中可以看出其基本满足正态分布。

```{r echo=FALSE, "Univariate_Plots total.sulfur.dioxide"}
qplot(data=pf, x=total.sulfur.dioxide)
summary(pf$total.sulfur.dioxide)
```
查看free.sulfur.dioxide的直方图，从图中可以看出其基本满足正态分布。

```{r echo=FALSE, "Univariate_Plots density"}
qplot(data=pf, x=density)
summary(pf$density)
```
查看density的直方图，从图中可以看出其基本满足正态分布。

```{r echo=FALSE, "Univariate_Plots pH"}
qplot(data=pf, x=pH)
summary(pf$pH)
```
查看pH的直方图，从图中可以看出其基本满足正态分布。

```{r echo=FALSE, "Univariate_Plots sulphates"}
qplot(data=pf, x=sulphates)
summary(pf$sulphates)
```
查看=sulphates的直方图，从图中可以看出其基本满足正态分布。

```{r echo=FALSE, "Univariate_Plots alcohol"}
qplot(data=pf, x=alcohol, binwidth=0.1)
summary(pf$alcohol)
```
查看alcohol的直方图，图形不符合正态分布，在调整坐标轴后也没有满足正态分布。

```{r echo=FALSE, "Univariate_Plots quality"}
qplot(data=pf, x=quality)
summary(pf$quality)
```
查看quality的直方图，从图中可以看出其基本满足正态分布。

# 单变量分析
### 你的数据集结构是什么？
从这里可以看出这个数据集有4898行，13列。也就是数据集中有13个特征，4898个数据。

从head我们可以看出，x是序号，其他的12列代表的是属性。其中2-12个都是将葡萄酒的性质，最后的一个是对于葡萄酒质量的评分。在这些特征中没有factor类型的数据。
### 你的数据集内感兴趣的主要特性有哪些？
哪些变量会影响白葡萄酒的quality。
### 你认为数据集内哪些其他特征可以帮助你探索兴趣特点？
每一个变量都可能影响白葡萄酒的quality。同一个物质的含量不同很可能会对葡萄酒的口味产生影响。
### 根据数据集内已有变量，你是否创建了任何新变量？
我注意到变量中有free.sulfur.dioxide和total.sulfur.dioxide，因此，应当存在一个other.sulfur.dioxide。
```{r create new variable.}
pf$other.sulfur.dioxide <- pf$total.sulfur.dioxide - pf$free.sulfur.dioxide
qplot(data=pf, x=other.sulfur.dioxide)
summary(pf$other.sulfur.dioxide)
```
接下来查看other.sulfur.dioxide的直方图，从图中可以看出其基本满足正态分布。

### 在已经探究的特性中，是否存在任何异常分布？你是否对数据进行一些操作，如清洁、调整或改变数据的形式？如果是，你为什么会这样做？
从上面的图中和summary中可以看出，变量基本上都满足正态分布。residual.sugar使用log对x轴进行转换处理后，呈一个双峰的状态。alchohol未能处理成一个正态分布的状态。


# 双变量绘图选择
```{r echo=FALSE, Bivariate_Plots}
round(cor(pf),2)
```
```{r scatter matrix, fig.height=50, fig.width=50, }
library(GGally)

ggpairs(pf) # 可能要很长但时间
```
接下来查看每个变量与quality的关系。
首先是fixed.acidity和quality。fixed.acidity的值主要是3-11，因此可以调整x轴。
```{r echo=FALSE, "transform quality from numerical into factor"}
pf$quality <- as.factor(pf$quality)
```
```{r echo=FALSE}
ggplot(aes(x=quality,y=fixed.acidity), data=pf) + 
  geom_boxplot() + 
  scale_y_continuous(limits=c(4,11)) + 
  labs(title="fixed.acidity vs. quality")
```

从fixed.acidity和quality的箱线图可以看出，不同的quality的酒之间的分布没有很大的差别。

```{r volatile.acidity vs quality}
ggplot(aes(x=quality, y=volatile.acidity), data=pf) + 
  geom_boxplot() + 
  scale_y_continuous(breaks=seq(0.05,0.7,0.1), limits = c(0.05,0.7)) + 
  labs(title="volatile.acidity vs. quality")
```

从fixed.acidity和quality的箱线图可以看出，不同的quality的酒之间的分布是有差别的。从各个中位数可以看出，他们的中位数不是单调变化的。

```{r citric.acid vs quality}
ggplot(aes(x=quality, y=citric.acid), data=pf) + 
  geom_boxplot() + 
  scale_y_continuous(breaks=seq(0,0.6,0.1),limits=c(0,0.6)) + 
  labs(title="quality vs. citric.acid")
```

从fixed.acidity和quality的箱线图也看不出什么分布规律。

```{r residual.sugar vs quality}
ggplot(aes(x=quality, y=residual.sugar), data=pf) + 
  geom_boxplot() + 
  scale_y_continuous(breaks=seq(0,21,1), limits = c(0,21)) + 
  labs(title="quality vs. residual.sugar")
```

从residul.sugar和quality的箱线图看不出什么分布规律。

```{r chlorides vs quality}
ggplot(aes(x=quality, y=chlorides), data=pf) + 
  geom_boxplot() + 
  scale_y_continuous(breaks=seq(0,0.08,0.01),limits=c(0,0.08)) + 
  labs(title="chlorides vs. quality")
```

cholrides和quality的箱线图的中的中位线也是先上升后下降。

```{r free.sulfur.dioxide vs quality}
ggplot(aes(x=quality, y=free.sulfur.dioxide), data=pf) + 
  geom_boxplot() + 
  scale_y_continuous(breaks=seq(0,100,10), limits=c(0,100)) + 
  labs(title="free.sulfur.dioxide vs. quality")
```

quality和free.sulfur.dioxide可以看出，当quality大于4的时候free.sulfur.dioxide比较高，quality小与4的时候比较低。

```{r total.sulfur.dioxide vs quality}
ggplot(aes(x=quality, y=total.sulfur.dioxide), data=pf) + 
  geom_boxplot() + 
  scale_y_continuous(breaks=seq(0,270,30), limits=c(0,270)) + 
  labs(title="total.sulfur.dioxide vs. quality")
```

看不出什么规律。

```{r other.sulfur.dioxide vs quality}
ggplot(aes(x=quality, y=other.sulfur.dioxide), data=pf) + 
  geom_boxplot() + 
  scale_y_continuous(breaks=seq(0,220,20), limits=c(0,220)) + 
  labs(title="other.sulfur.dioxide vs. quality")
```

看不出什么规律。

```{r density vs quality}
ggplot(aes(x=quality, y=density), data=pf) + 
  geom_boxplot() + 
  scale_y_continuous(breaks=seq(0.985,1.005,0.005), limits=c(0.985,1.005)) + 
  labs(title="density vs. quality")
``` 

总体来说density比较低的有更好的quality。

```{r pH vs quality}
ggplot(aes(x=quality, y=pH), data=pf) + 
  geom_boxplot() + 
  scale_y_continuous(breaks=seq(2.7,3.9,0.2)) + 
  labs(title="pH vs. quality")
```

看不出什么规律。


```{r sulphates vs quality}
ggplot(aes(x=quality, y=sulphates), data=pf) + 
  geom_boxplot() + 
  labs(title="sulphates vs. quality")
```

看不出什么规律。

```{r alcohol vs quality}
ggplot(aes(x=quality, y=alcohol), data=pf) + 
  geom_boxplot()
```

从图中可以看出当小于4时，酒精都比较低。当qualty变大了以后，酒精含量也上升。

# 双变量分析

### 探讨你在这部分探究中观察到的一些关系。这些感兴趣的特性与数据集内其他特性有什么区别？
total.sulfur.dioxide和free.sulfur.dioxide的相关系数是0.62.
density和residual sugar的相关系数是0.84.
total.sulfur.dioxide和density的相关系数是0.52
total.sulfur.dioxide和other.sulfur.dioxide的相关系数是0.92
alcohol和density的相关系数是-0.78。
alcohol, density和residual.sugar可能存在一定的关系。
other.sulfur.dioxdide是从total.sulfur.dioxide和free.sulfur.dioxide中生成的，因此它们三个肯定存在关系。从相关系数来看，density和residual sugar还有total.sulfur.dioxide是呈正相关，而density和alcohol是呈负相关。
### 你是否观察到主要特性与其他特性之间的有趣关系？
quality与citric.acid还有free.sulfur.dioxide相关性不大，与fixed.acidity, volatile.acidity，chlorides，total.sulfur.dioxdie，density呈负相关，与free.sulfur.dioxide,pH还有alcohol呈正相关。
### 你发现最强的关系是什么？
density和residual sugar之间的相关系数达到了0.84.

# 多变量绘图选择


```{r echo=FALSE, Multivariate_Plots}
ggplot(aes(x=sulphates, color=I("black"), fill=quality), data=pf) + 
  geom_histogram()
```

由于，从前面的观察看到alcohol, density和residual.sugar可能存在一定的关系。这里我们就探讨一下这几个变量的关系。
```{r alcohol vs. density vs. residual.sugar}
pf$alcohol.bucket <- cut(pf$alcohol, breaks=c(7,10,11,15))
pf$residual.sugar.bucket <- cut(pf$residual.sugar, breaks=c(0,4,8,66))
pf$density.bucket <- cut(pf$density, breaks=c(0.98,0.992,0.995,1.04))
```
```{r}
ggplot(aes(x=residual.sugar, y=density, color=alcohol.bucket), data=pf) + 
  geom_point() + 
  scale_x_continuous(breaks=seq(0,20,2),limits=c(0,20)) + 
  scale_y_continuous(limits =c(0.987,1)) 

ggplot(aes(x=alcohol,y=density,color=residual.sugar.bucket), data=pf) + 
  geom_point() + 
  scale_x_continuous(limits=c(8.5,11)) + 
  scale_y_continuous(limits=c(0.995,1.001))

ggplot(aes(x=alcohol, residual.sugar, color=density.bucket), data=pf) + 
  geom_point() + 
  scale_y_continuous(limits = c(0,20))
```


```{r}
ggplot(aes(x=density, y=total.sulfur.dioxide, color=quality), data=pf) + 
  geom_point()  +
  geom_smooth(method="lm") +
  scale_x_continuous(limits=c(0.988,1)) +
  scale_y_continuous(limits=c(0,250))
```

```{r}
ggplot(aes(x=residual.sugar, y=density, color=quality), data=pf) + 
  geom_point()  +
  geom_smooth(method="lm") +
  scale_x_continuous(breaks=seq(0,20,5),limits=c(0,20)) +
  scale_y_continuous(limits=c(0.985,1))
  
```
# 多变量分析
###  探讨你在这部分探究中观察到的一些关系。通过观察感兴趣的特性，是否存在相互促进的特性？
* 从alcohol vs. density vs. residual.sugar的图中可以看出每个图中的点中有比较明显的分层。
* density vs. total.sulfur.dioxide vs. quality之间的有预测直线有比较多的交叉，不适合用来预测哪种quality
* density vs. residual.sugar vs. quality之间的预测直线除了quality为9的时候，其他时候时候的quality有明显的分层，而且这种变化是有规律的。

### 这些特性之间是否存在有趣或惊人的联系呢？
从alcohol vs. density vs. residual.sugar中可以看出，糖分比较高的时候或者酒的密度会比较大，酒精含量多的时候密度会比较小。
使用density和residual.sugar可以在一定程度上预测一瓶酒的quality，但是quality为9的酒不好预测。
### 选项：你是否创建过数据集的任何模型？讨论你模型的优缺点。

------

# 定稿图与总结

### 绘图一
```{r echo=FALSE, Plot_One}
qplot(data=pf, x=quality) + 
  labs(title="Histogram of quality") +
  ylab(label="count") +
  theme(plot.title = element_text(hjust = 0.5)) # 居中
```

### 描述一
从quality的直方图中可以看出quality符合正态分布。quality为6的数量最多，quality得分很高或者很低的数量很少。

### 绘图二
```{r echo=FALSE, Plot_Two}
ggplot(aes(x=quality, y=alcohol), data=pf) + 
  geom_boxplot() + 
  labs(title="Box plot of alcohol vs. quality") +
  ylab(label="alcohol (%/by volume)") +
  theme(plot.title = element_text(hjust = 0.5)) # 居中
```

### 描述二
通常我们认为酒的质量和酒精的含量是有关系的。这幅图解释了在这个数据集中的关系。从图中可以看出，当qulity在5以下时酒精浓度和quality没什么关系，但是当quality大于5以后，酒精含量越高，quality也越高。对于quality为9的情况，酒精浓度相当的高。

### 绘图三
```{r echo=FALSE, Plot_Three}
ggplot(aes(x=residual.sugar, y=density, color=quality), data=pf) + 
  geom_point()  +
  geom_smooth(method="lm") +
  scale_x_continuous(breaks=seq(0,20,5),limits=c(0,20)) +
  scale_y_continuous(limits=c(0.985,1)) + 
  labs(title="Relation between density, residual sugar and quality") +
  ylab(label="density (g / cm^3)") + 
  xlab(label="residual sugar (g / dm^3)") + 
  theme(plot.title = element_text(hjust = 0.5)) + # 居中
  scale_color_brewer(type='seq', palette='Reds')
```

### 描述三
从图中可以看出，除了quality=3和quality=9的情况，其他的quality都可以从图中区分出来。


# 反思
在刚开始分析单个数据的分布的时候，感觉比较迷茫，看不出数据之间的关系，对于如何分析无从下手。当开始分析两个数据的时候，先画出了相关系数的矩阵和散点图矩阵。从中可以挖掘中各个属性之间的相关性，然后取出几个相关的，仔细查看他们的关系。最好从分析多个变量中，可以进一步得出分析哪些变量与感兴趣的变量有关系。